Franco Stieb

Villarino 1324 2914447371 | francostieb@gmail.com

Objetivo

Conseguir un puesto de trabajo que me permita aplicar mis experiencias y conocimientos en mi sector y en las distintas áreas de la empresa, para así desarrollarme profesionalmente para el buen desempeño de las funciones asignadas.

Experiencia Profesional

• Unico Bar 2012 - 2017

Jefe de cocina

Comencé como ayudante y al año me desempeñe como encargado de personal de cocina, materias primas y proveedores

Barbosa (hamburgueseria)

Junio 2019 - Noviembre 2019

Cocinero

Auténtico tomasito
Diciembre 2019 - Marzo 2020

Pizzero

Pizzero y encargado de proveedores..

• Aramark Julio 2017 -

Ayudante de cocina

Me desempeño como ayudante de cocina, encargado de turno.

Hago los reemplazos de vacaciones de cocinero y encargado de cocina y los reemplazos del encargado de administrador de contrato

Educación

• Instituto Mariano Moreno 2011

Secundario completo

• Instituto Superior Pedro goyena 2014

Chef

Referencias

• Federico isla vieira - "Unico Bar "

Dueño 2914239999

• Santiago - "Barbosa "

Dueño

+5492915279205

• Sergio Bidegain - "Aramark"

Encargado

+5492915705292